臺灣臺南地方法院刑事判決
109年度訴字第1324號
公  訴  人  臺灣臺南地方檢察署檢察官
被      告  王文洲




選任辯護人  黃慕容律師（法扶律師）
被      告  嚴承澤


選任辯護人  吳健安律師（法扶律師）
上列被告因違反毒品危害防制條例等案件，經檢察官提起公訴（
109 年度偵字第15271 號、109 年度偵字第16377 號、109 年度
偵字第16378 號），本院判決如下：
    主  文
甲○○犯如附表一編號1 至編號4 所示之四罪，各處如附表一編號
1 至編號4 所示之刑及沒收。又犯轉讓第一級毒品罪，處有期徒
刑柒月。應執行有期徒刑肆年陸月，沒收部分併執行之。
丙○○犯如附表一編號1 、2 所示之二罪，各處如附表一編號1 、
2 所示之刑。應執行有期徒刑壹年拾月。
    事  實
一、甲○○知悉海洛因、甲基安非他命分別屬毒品危害防制條例第
    2 條第2 項第1 、2 款所列管之第一、二級毒品，且甲基安
    非他命亦屬藥事法第22條第1 項第1 款所列管之禁藥，依法
    不得持有、轉讓或販賣；丙○○亦知悉甲基安非他命屬毒品危
    害防制條例第2 條第2 項第1 、2 款所列管之第二級毒品，
    依法不得持有或販賣，竟仍為下列行為：
　㈠甲○○與丙○○意圖營利，共同基於販賣第二級毒品甲基安非他
    命之犯意聯絡，由甲○○持用門號0000000000號、0000000000
    號行動電話、丙○○持用門號0000000000號行動電話作為毒品
    交易聯繫使用之工具，於如附表一編號1 、2 所示之時間、
    地點，以如附表一編號1 、2 所示之交易方式、價格，共同
    販賣第二級毒品甲基安非他命與黃奕辰2 次。 
　㈡甲○○意圖營利，基於販賣第二級毒品甲基安非他命之犯意，
    持用門號0000000000號、0000000000號行動電話作為毒品交
    易聯繫使用之工具，於如附表一編號3 、4 所示之時間、地
    點，以附表一編號3 、4 所示之交易方式、價格，販賣甲基
    安非他命與黃奕辰2 次。
　㈢甲○○基於轉讓第一級毒品海洛因、第二級毒品即禁藥甲基安
    非他命之犯意，於民國109 年3 月15日後之同年月間某日，
    在臺南市○○區○○00000 號居所，將其所有不詳數量之第一級
    毒品海洛因、第二級毒品即禁藥甲基安非他命放置在上址桌
    上，容任丙○○於見聞後無償拿取，以此方式同時轉讓不詳數
    量（無證據證明已達毒品危害防制條例第8 條第6 項所定加
    重其刑之數量）之第一級毒品海洛因、第二級毒品即禁藥甲
    基安非他命與丙○○，供丙○○施用。
二、嗣經警於109 年7 月27日晚間7 時52分許，持本院核發之搜
    索票及經甲○○同意，在臺南市○○區○○00000 號執行搜索，當
    場扣得如附表二所示之物（甲○○、丙○○所涉施用毒品部分，
    由本院另案裁定送勒戒處所觀察、勒戒；甲○○所涉違反槍砲
    彈藥刀械管制條例等部分，另案偵辦中），並循線查獲上情
    。
三、案經嘉義縣警察局竹崎分局報告臺灣臺南地方檢察署檢察官
    偵查起訴。
    理  由
壹、程序方面：
一、本案認定事實所引用之卷內被告以外之人於審判外之陳述，
    除原已符刑事訴訟法所定傳聞例外規定而得作為證據外，檢
    察官、被告甲○○、丙○○及其等之辯護人於本院準備及審理程
    序時，均同意其有作為本案證據之證據能力（本院卷第93頁
    至第95頁、第181 頁至第183 頁），本院審酌前揭陳述作成
    之程序並無違法，與本案之待證事實均具有關聯性，且尚無
    違法不當及證明力明顯過低之瑕疵，而認為以之作為證據應
    屬適當，是本案有關被告以外之人於審判外陳述之供述證據
    ，依刑事訴訟法第159 條之5 第1 項規定，均有證據能力。
二、至於卷內所存經本院引用之非供述證據部分，與本件待證事
    實間均具有關聯性，且無證據證明係公務員違背法定程序所
    取得，依刑事訴訟法第158 條之4 之反面解釋，自有證據能
    力。
貳、實體方面：
一、認定事實所憑之證據及理由：
　㈠上揭犯罪事實，業據被告2 人於警詢、偵訊、本院準備及審
    理程序中均坦承不諱（【卷宗目錄對照情形詳如附錄所示】
    警一卷第3 頁至第13頁，警二卷第1 頁至第5 頁，偵一卷第
    47頁至第49頁、第52頁，偵二卷第35頁至第38頁，本院卷第
    92頁、第96頁至第98頁、第180 頁、第189 頁至第191 頁）
    ，核與證人黃奕辰於警詢、偵訊中之證述情節、證人即被告
    丙○○於偵訊中轉以證人身分所為之證述情節大致相符（警一
    卷第21頁至第22頁、第41頁至第48頁，偵一卷第49頁至第51
    頁，偵二卷第46頁至第49頁），並有黃奕辰提供之通訊軟體
    LINE對話紀錄翻拍照片9 張、本院109 年聲搜字第829 號搜
    索票、自願受搜索同意書、臺南市政府警察局新營分局搜索
    扣押筆錄、扣押物品目錄表各1 份在卷可稽（警二卷第45頁
    至第53頁，本院卷第165 頁至第175 頁），足認被告2 人上
    開任意性之自白與事實相符，均堪採信。
  ㈡又毒品危害防制條例第4 條規定之販賣毒品罪，係以行為人
    意圖營利而為販入或賣出毒品之行為，為其要件。至於其是
    否因而獲利，以及所獲之利益是否為現金，均非所問。且毒
    品之非法交易向為政府查禁森嚴且重罰不寬貸之行為，為一
    般民眾普遍認知之事，倘非有利可圖，絕無平白甘冒被查緝
    重罰之高度風險，而單純代無深切交情之人購買毒品之理。
    而販賣毒品本非可公然為之，亦無公定價格，容易分裝並增
    減份量，而每次買賣之價量，可能隨時依雙方關係深淺、資
    力、需求量及對行情之認知、來源是否充裕、查緝是否嚴緊
    、購買者被查獲時供述購買對象之可能風險之評估等，而異
    其標準，非可一概論之，是販賣毒品之利得除被告坦承犯行
    或價量俱臻明確外，委難察得其交易實情，然販賣者從價差
    或量差中牟利之方式雖異，惟其販賣行為在意圖營利則屬同
    一；從而，舉凡有償交易，除足以反證其確係另基於某種非
    圖利本意之關係外，通常尚難因無法查悉其販入價格，做為
    是否高價賣出之比較，諉以無營利之意思而阻卻販賣犯行之
    追訴。經查，被告甲○○於本院審理程序中供稱：「說沒有賺
    是騙人的，但是問我本件販毒實際賺多少錢，說新臺幣（下
    同）100 元至200 元我不知道怎麼講，就是確實有賺一些，
    我也不敢說我賺很多」等語（本院卷第191 頁）；被告丙○○
    於本院準備程序中供稱：「我受甲○○指派去販賣毒品，甲○○
    偶爾無償提供海洛因、安非他命給我施用作為報酬」等語（
    本院卷第98頁），足認被告甲○○就附表一編號1 至編號4 所
    示犯行，確有從中賺取差價，被告丙○○就附表一編號1 、2 
    所示犯行，亦有從中賺取無償施用毒品之報酬，被告2 人主
    觀上確有以販賣毒品之方式，賺取差額或施用毒品利益之營
    利意圖，當無疑義。
  ㈢綜上所述，本件事證明確，被告2 人之犯行均堪認定，應予
    依法論科。
二、論罪科刑：
  ㈠新舊法比較：
    按行為後法律有變更者，適用行為時之法律。但行為後之法
    律有利於行為人者，適用最有利於行為人之法律，刑法第2
    條第1 項定有明文。查本件被告2 人行為後，毒品危害防制
    條例第4 條第2 項、同法第17條第2 項條等規定業經於109 
    年1 月15日修正公布，並於同年7 月15日生效，修正前上開
    2 條文分別規定：「製造、運輸、販賣第二級毒品者，處無
    期徒刑或7 年以上有期徒刑，得併科新臺幣1,000 萬元以下
    罰金」、「犯第4 條至第8 條之罪於偵查及審判中均自白者
    ，減輕其刑」，修正後則分別規定：「製造、運輸、販賣第
    二級毒品者，處無期徒刑或10年以上有期徒刑，得併科新臺
    幣1,500 萬元以下罰金」、「犯第4 條至第8 條之罪於偵查
    及歷次審判中均自白者，減輕其刑」。是經比較新舊法結果
    ，修正後販賣第二級毒品罪之法定刑，有期徒刑及得併科罰
    金之數額均予提高；而偵審自白減刑之要件規定，於修正後
    須於偵查及「歷次」審判中均自白，方得依該條規定減輕其
    刑，相較於修正前之規定，要件更為嚴格。故上開修正後之
    規定，均非較有利於被告2 人，應適用較有利於被告2 人之
    修正前規定論處。
  ㈡論罪部分：
  ⒈按海洛因、甲基安非他命分別屬毒品危害防制條例第2 條第2
     項第1 、2 款所列管之第一、二級毒品，且甲基安非他命
    亦屬藥事法第22條第1 項第1 款所列管之禁藥。又明知為禁
    藥而轉讓者，藥事法第83條第1 項定有處罰明文。故行為人
    明知甲基安非他命為禁藥，而轉讓與他人者，其轉讓行為同
    時該當於毒品危害防制條例第8 條第2 項之轉讓第二級毒品
    罪及藥事法第83條第1 項之轉讓禁藥罪，屬法條競合，應依
    重法優於輕法、後法優於前法等法理，擇一處斷。而藥事法
    第83條第1 項轉讓禁藥罪之法定本刑，較毒品危害防制條例
    第8 條第2 項轉讓第二級毒品罪之法定本刑為重，是轉讓第
    二級毒品甲基安非他命，除轉讓達一定數量；或成年人對未
    成年人、懷胎婦女為轉讓行為，依毒品危害防制條例第8 條
    第6 項、第9 條第1 項、第2 項各有加重其刑至2 分之1 之
    特別規定，而應依該規定加重處罰者外，均應依藥事法第83
    條第1 項之規定處罰。
　⒉核被告甲○○、丙○○就犯罪事實一、㈠所為，均係犯修正前毒品
    危害防制條例第4 條第2 項之共同販賣第二級毒品罪。被告
    2 人就此部分犯行，具有犯意聯絡及行為分擔，應論以共同
    正犯。
　⒊核被告甲○○就犯罪事實一、㈡所為，均係犯修正前毒品危害防
    制條例第4 條第2 項之販賣第二級毒品罪。
　⒋經查，被告甲○○就犯罪事實一、㈢轉讓甲基安非他命之對象即
    被告丙○○為男性，且於上揭受轉讓時間已成年，有被告丙○○
    之個人戶籍資料查詢結果1 份在卷足參（本院卷第31頁），
    卷內復無積極證據足資證明被告甲○○所轉讓與被告丙○○之甲
    基安非他命重量已達於毒品危害防制條例第8 條第6 項所定
    之一定數量，本件自無應依毒品危害防制條例第8 條第6 項
    、第9 條第1 項、第2 項等規定加重其刑之情形，依前揭說
    明之法條競合適用結果，就轉讓甲基安非他命部分，應依藥
    事法第83條第1 項規定處罰。是核被告甲○○就犯罪事實一、
    ㈢所為，係犯毒品危害防制條例第8 條第1 項之轉讓第一級
    毒品罪、藥事法第83條第1 項之轉讓禁藥罪。被告甲○○係於
    同一時間、地點，同時轉讓第一級毒品海洛因、第二級毒品
    即禁藥甲基安非他命與被告丙○○，核屬以一行為同時觸犯上
    開2 罪名，為想像競合犯，應依刑法第55條規定，從一重之
    毒品危害防制條例第8 條第1 項轉讓第一級毒品罪處斷。
　⒌被告甲○○所犯上開5 罪（販賣第二級毒品4 罪、轉讓第一級
    毒品1 罪），及被告丙○○所犯上開2 罪（販賣第二級毒品2 
    罪），犯意各別，行為互殊，均應予分論併罰。
  ㈢刑之加重、減輕部分：
  ⒈被告丙○○應依刑法第47條第1 項累犯規定加重其刑：
　　被告丙○○前因施用毒品案件，經本院以106 年度聲字第784 
    號裁定定應執行有期徒刑1 年4 月確定，於107 年5 月25日
    假釋期滿未經撤銷，以已執行完畢論（下稱前案）等情，有
    臺灣高等法院被告前案紀錄表1 份在卷足參（本院卷第33頁
    至第51頁）。被告丙○○於受前案有期徒刑執行完畢後，5 年
    以內故意再犯本案有期徒刑以上之罪，共2 罪，均核與刑法
    第47條第1 項所定累犯之要件相符。衡酌上開前案（施用第
    一級毒品）與後案（即本案犯罪）罪名雖不相同，惟均屬毒
    品類型犯罪，且本案之犯罪情節較前案更為嚴重，顯見被告
    丙○○雖經刑罰之執行，仍未受有警惕，遠離毒品，足認對於
    刑罰之反應力薄弱，本案犯罪之責任非難程度應予提升；復
    斟酌被告丙○○所反應之人格特性，暨權衡所犯前、後罪之法
    律目的、罪刑相當原則及相關刑事政策，並為整體評價裁量
    後，尚不生被告以累犯所處之刑罰超過其所應負擔罪責，亦
    無人身自由因此遭受過苛侵害之情形，爰依刑法第47條第1 
    項規定，均予加重其刑，惟就法定刑為無期徒刑部分，依刑
    法第65條第1 項規定不得加重。
  ⒉被告2 人均應依修正前毒品危害防制條例第17條第2 項規定
    減輕其刑：
　　按犯毒品危害防制條例第4 條、第8 條之罪於偵查及審判中
    均自白者，減輕其刑，修正前毒品危害防制條例第17條第2 
    項定有明文。被告甲○○就本件所犯5 罪、被告丙○○就本件所
    犯2 罪，於偵查及審判中均自白不諱等情，業如前述，各均
    應依修正前毒品危害防制條例第17條第2 項規定減輕其刑。
  ⒊被告丙○○應依毒品危害防制條例第17條第1 項規定減輕其刑
    ：
　　按犯毒品危害防制條例第4 條之罪，供出毒品來源，因而查
    獲其他正犯或共犯者，減輕或免除其刑，毒品危害防制條例
    第17條第1 項定有明文。該條規定之立法旨意在於鼓勵被告
    具體提供其毒品同夥或上游供應者，俾循線查緝，擴大打擊
    是類犯罪之績效，以徹底剷除毒品之源頭或摧毀其集團，杜
    絕毒品氾濫，是僅須被告願意供出毒品來源之上手或同夥，
    因而查獲其他正犯或共犯者，即可邀減輕或免除其刑之寬典
    。查本件被告甲○○犯罪事實一、㈠部分之查獲經過，係先由
    購毒者黃奕辰於109 年5 月4 日警詢中供出上開購得毒品之
    來源為綽號「老大」之男子即被告丙○○（警一卷第21頁至第
    22頁），嗣被告丙○○於109 年7 月27日下午為警拘提到案，
    並於翌（28）日警詢中供出共同正犯為被告甲○○（警一卷第
    10頁至第12頁），經警於109 年8 月5 日再次詢問購毒者黃
    奕辰，其始供出上開購得毒品之來源為被告甲○○，且係因被
    告甲○○指派被告丙○○出面交付毒品，故黃奕辰始均尊稱被告
    2 人為「老大」等語（警一卷第44頁至第47頁），並有嘉義
    縣警察局竹崎分局說明上開查獲經過之109 年12月25日嘉竹
    警偵字第1090023752號函1 份在卷足參（本院卷第125 頁）
    ，足認本件犯罪事實一、㈠部分，確係因被告丙○○供出販賣
    毒品之共同正犯，因而使偵查犯罪之公務員查獲被告甲○○，
    故就被告丙○○此部分所犯2 罪，均應依毒品危害防制條例第
    17條第1 項規定減輕其刑。
　⒋被告丙○○所犯2 罪，同時有上開刑度加重（刑法第47條第1 
    項，惟就法定刑為無期徒刑部分，依法不得加重）及2 種減
    輕（修正前毒品危害防制條例第17條第2 項減輕其刑至2 分
    之1 ；毒品危害防制條例第17條第1 項同時有免除其刑之規
    定，減輕得減至3 分之2 ）之情形，應依刑法第71條第1 項
    規定，先加後減之，並依刑法第71條第2 項、第70條規定，
    就2 種刑之減輕事由，先依較少之數減輕，並遞減輕其刑。
  ㈣科刑部分：
    爰以行為人之責任為基礎，審酌被告2 人知悉毒品戕害人之
    身心健康甚鉅，無視我國及國際上普遍對於毒品均採嚴厲管
    制措施，仍共同為本案販賣第二級毒品犯行（犯罪事實一、
    ㈠），及被告甲○○仍為本案販賣第二級毒品（犯罪事實一、㈡
    ）、轉讓第一級毒品及禁藥犯行（犯罪事實一、㈢），流散
    毒害，致令施用者沉淪，無法自拔，殊屬非是。復衡酌本件
    被告2 人就販賣部份，各次犯行之販賣對象均為同一人，交
    易毒品之次數、數量並非龐大；被告甲○○轉讓毒品之對象為
    同案被告丙○○，且係作為共同販賣毒品之報酬等情。又被告
    甲○○前有多次因違反毒品危害防制條例（施用、販賣）案件
    ，經法院論罪科刑之紀錄，被告丙○○除前已論以累犯之案件
    外，另有多次因違反毒品危害防制條例（施用）案件，經法
    院論罪科刑之紀錄等情，有被告2 人之臺灣高等法院被告前
    案紀錄表各1 份在卷可參（本院卷第17頁至第30頁、第33頁
    至第51頁），足認被告2 人之素行均不佳。惟念被告2 人犯
    後均坦承犯行，尚具悔意，暨被告甲○○於本院審理中自承為
    國中肄業之智識程度，已婚、育有4 名子女（其中3 人尚未
    成年），入監前從事山區堤防整修工作、每月收入約4 萬元
    至5 萬元，入監前與妻兒同住之家庭生活及經濟狀況；被告
    丙○○於本院審理中自承為高中肄業之智識程度，罹患有法定
    傳染病，現已離婚、無子女，從事建築業鐵工工作、每月收
    入5 萬元至6 萬元之家庭生活及經濟狀況（本院卷第192 頁
    ）等一切情狀，就被告2 人各自所為犯行，分別量處如主文
    所示之刑，並依其等之人格特性、各罪間關連、侵害法益及
    整體非難評價等面向，本諸刑罰經濟與責罰相當原則，各定
    其應執行之刑如主文所示。
三、沒收部分：
　㈠供犯罪所用之物部分：
　　經查，扣案如附表二編號1 所示之行動電話1 支（含SIM 卡
    1 張），係供被告丙○○於附表一編號1 、2 所示販賣第二級
    毒品之2 次犯行中，用以與黃奕辰及被告甲○○聯繫毒品交易
    所用之物；扣案如附表二編號2 、3 所示之行動電話2 支（
    各含SIM 卡1 張），係供被告甲○○於附表一編號1 至編號4 
    所示販賣第二級毒品之4 次犯行中，用以與黃奕辰聯繫毒品
    交易所用之物等情，業據被告2 人供承在卷（本院卷第189 
    頁至第190 頁），均應依毒品危害防制條例第19條第1 項規
    定，宣告沒收。
　㈡犯罪所得部分：
    按犯罪所得沒收之目的在於消除行為人或第三人的不法獲利
    ，具有類似不當得利之衡平措施性質，且任何人均不得坐享
    犯罪所得，犯罪行為人投入犯罪之成本不值得保護，故而販
    賣毒品所得無論成本若干或利潤多少，均應全部諭知沒收。
    本案被告2 人所為如附表一編號1 、編號2 所示2 次販賣第
    二級毒品犯行，均係由被告丙○○向黃奕辰收款後，全數轉交
    與被告甲○○，而由被告甲○○實際得款2,000 元、2,000 元；
    被告甲○○所為如附表一編號3 、編號4 所示2 次販賣第二級
    毒品犯行，則係由被告甲○○向黃奕辰收款，而實際得款2,00
    0 元、2,000 元等情，業據被告2 人供承在卷（本院卷第96
    頁至第98頁），堪認均為屬於被告甲○○之犯罪所得，未據扣
    案，應依刑法第38條之1 第1 項前段、第3 項規定，於其各
    次販賣第二級毒品犯行項下宣告沒收，並於全部或一部不能
    沒收或不宜執行沒收時，追徵其價額。
　㈢末應依刑法第40條之2 第1 項規定，就上開所宣告多數沒收
    ，併執行之。
　㈣至其餘扣案如附表二編號4 至編號17所示之物，依卷內證據
    尚難認與本案犯罪具有關聯，無從於本案依法宣告沒收，附
    此敘明。
據上論斷，應依刑事訴訟法第299 條第1 項前段，毒品危害防制
條例第4 條第2 項（修正前）、第8 條第1 項、第17條第2 項（
修正前）、第1 項、第19條第1 項，藥事法第83條第1 項，刑法
第11條、第2 條第1 項前段、第28條、第55條、第47條第1 項、
第51條第5 款、第38條之1 第1 項前段、第3 項、第40條之2 第
1 項，判決如主文。
本案經檢察官陳奕翔提起公訴，由檢察官乙○○到庭執行職務。
中　　華　　民　　國　　110 　年　　3 　　月　　23　　日
                  刑事第九庭  審判長  法  官  梁淑美
                                      法  官  鍾邦久
                                      法  官  陳品謙
以上正本證明與原本無異。
如不服本判決應於收受本判決後20日內向本院提出上訴書狀，並
應敘述具體理由。其未敘述上訴理由者，應於上訴期間屆滿後20
日內向本院補提理由書狀（均須按他造當事人之人數附繕本）「
切勿逕送上級法院」。 
   　　　　　　　　　　　　　　　　　 書記官  趙建舜
中　　華　　民　　國　　110 　年　　3 　　月　　23　　日
附錄論罪科刑法條：
修正前毒品危害防制條例第4 條第2 項
製造、運輸、販賣第二級毒品者，處無期徒刑或7 年以上有期徒
刑，得併科新臺幣1,000 萬元以下罰金。
毒品危害防制條例第8 條第1 項
轉讓第一級毒品者，處1 年以上7 年以下有期徒刑，得併科新臺
幣100 萬元以下罰金。
藥事法第83條第1 項
明知為偽藥或禁藥，而販賣、供應、調劑、運送、寄藏、牙保、
轉讓或意圖販賣而陳列者，處7 年以下有期徒刑，得併科新臺幣
5,000 萬元以下罰金。

附表一：本件販賣第二級毒品甲基安非他命之交易情形
編號 被告 購毒者 交易時間 （民國） 交易地點 毒品種類、數量與交易金額 （新臺幣） 與買家聯繫及交付毒品之方式 （民國、新臺幣） 罪名、宣告刑及沒收  1 甲○○ 黃奕辰 108 年12月22日晚間7 時30分許 臺南市○市區○○000 號 甲基安非他命1 包 （重量不詳） 2,000元 甲○○於108 年12月22日透過所持用手機內之通訊軟體LINE，與黃奕辰聯繫買賣甲基安非他命事宜後，與丙○○所持用之手機聯繫，指示丙○○與黃奕辰聯絡，並由丙○○出面於左列時間、地點，交付第二級毒品甲基安非他命1 包與黃奕辰，黃奕辰並交付現金2,000 元與丙○○，丙○○則將收取之2,000 元交給甲○○。 甲○○共同販賣第二級毒品，處有期徒刑參年拾月。扣案如附表二編號2 、3 所示之物沒收；未扣案之犯罪所得新臺幣貳仟元沒收，於全部或一部不能沒收或不宜執行沒收時，追徵其價額。  丙○○      丙○○共同販賣第二級毒品，累犯，處有期徒刑壹年陸月。扣案如附表二編號1 所示之物沒收。  2 甲○○  黃奕辰 109 年3 月15日晚間8 時許 臺南市○市區○○000 號 甲基安非他命1 包 （重量不詳） 2,000元 甲○○於109 年3 月15日透過所持用手機內之通訊軟體LINE，與黃奕辰聯繫買賣甲基安非他命事宜後，與丙○○所持用之手機聯繫，指示丙○○與黃奕辰聯絡，並由丙○○出面於左列時間、地點，交付第二級毒品甲基安非他命1 包與黃奕辰，黃奕辰並交付現金2,000 元與丙○○，丙○○則將收取之2,000 元交給甲○○。嗣後丙○○並於109 年3 月間某日，自甲○○處取得免費施用毒品之報酬。 甲○○共同販賣第二級毒品，處有期徒刑參年拾月。扣案如附表二編號2 、3 所示之物沒收；未扣案之犯罪所得新臺幣貳仟元沒收，於全部或一部不能沒收或不宜執行沒收時，追徵其價額。  丙○○      丙○○共同販賣第二級毒品，累犯，處有期徒刑壹年陸月。扣案如附表二編號1 所示之物沒收。   3 甲○○ 黃奕辰 108 年12月3 日晚間7 時30分許 臺南市○市區○○000 號 甲基安非他命1 包 （重量不詳） 2,000元 甲○○於108 年12月3 日，透過所持用手機內之通訊軟體LINE，與黃奕辰聯繫買賣甲基安非他命事宜後，由甲○○於左列時間、地點，交付第二級毒品甲基安非他命1 包與黃奕辰，黃奕辰並交付現金2,000 元與甲○○。 甲○○販賣第二級毒品，處有期徒刑參年拾月。扣案如附表二編號2 、3 所示之物沒收；未扣案之犯罪所得新臺幣貳仟元沒收，於全部或一部不能沒收或不宜執行沒收時，追徵其價額。   4 甲○○ 黃奕辰 108 年12月17日晚間7 時51分許 臺南市○市區○○000 號 甲基安非他命1 包 （重量不詳） 2,000元 甲○○於108 年12月17日，透過所持用手機內之通訊軟體LINE，與黃奕辰聯繫買賣甲基安非他命事宜後，由甲○○於左列時間、地點，交付第二級毒品甲基安非他命1 包與黃奕辰，黃奕辰並交付現金2,000 元與甲○○。 甲○○販賣第二級毒品，處有期徒刑參年拾月。扣案如附表二編號2 、3 所示之物沒收；未扣案之犯罪所得新臺幣貳仟元沒收，於全部或一部不能沒收或不宜執行沒收時，追徵其價額。 

附表二：109 年7 月27日搜索扣得之物
編號 扣案物品名稱數量 備註 1 ASUS牌行動電話1 支 （含SIM 卡1 張） 門號0000000000號，為丙○○持用供本件販毒與甲○○、黃奕辰聯繫使用之物 2 OPPO牌行動電話1 支（含SIM 卡1 張） 門號0000000000號，為甲○○持用供本件販毒與黃奕辰聯繫使用之物 3 VIVO牌行動電話1 支（含SIM 卡1 張） 門號0000000000號，為甲○○持用供本件販毒與黃奕辰聯繫使用之物 4 手槍1 支 無證據足認與本案犯罪具有關聯 5 彈匣1 個 無證據足認與本案犯罪具有關聯 6 子彈6 顆 無證據足認與本案犯罪具有關聯 7 海洛因1 包（含袋重4.34公克） 無證據足認與本案犯罪具有關聯 8 海洛因1 包（含袋重1.04公克） 無證據足認與本案犯罪具有關聯 9 海洛因1 包（含袋重0.35公克） 無證據足認與本案犯罪具有關聯 10 安非他命1 包（含袋重0.77公克） 無證據足認與本案犯罪具有關聯 11 安非他命1 包（含袋重0.57公克） 無證據足認與本案犯罪具有關聯 12 安非他命吸食器2 組 無證據足認與本案犯罪具有關聯 13 電子磅秤2 台 無證據足認與本案犯罪具有關聯 14 毒品分裝勺3 支 無證據足認與本案犯罪具有關聯 15 注射用水（生理食鹽水）1 盒 無證據足認與本案犯罪具有關聯 16 未使用注射針筒24支 無證據足認與本案犯罪具有關聯 17 毒品分裝袋1 批 無證據足認與本案犯罪具有關聯 

附錄：卷宗目錄對照情形
編號 卷證簡稱 原卷名稱 1  警一卷 嘉義縣警察局竹崎分局嘉竹警偵字第1090014787號卷 2  警二卷 嘉義縣警察局竹崎分局嘉竹警偵字第1090015883號卷 3  偵一卷 臺灣臺南地方檢察署109 年度偵字第15271 號偵查卷宗 4  偵二卷 臺灣臺南地方檢察署109 年度偵字第16378 號偵查卷宗 5  本院卷 臺灣臺南地方法院109 年度訴字第1324號刑事卷宗